【裁判字號】    98,易,1460
【裁判日期】    990203
【裁判案由】    詐欺
【裁判全文】
臺灣高雄地方法院刑事判決              98年度易字第1460號
公  訴  人  臺灣高雄地方法院檢察署檢察官
被      告  乙○○
上列被告因詐欺案件，經檢察官提起公訴（98年度偵字第26465
號）及移送併辦（98年度偵字第33185號），本院判決如下：
    主  文
乙○○幫助犯詐欺取財罪，處拘役伍拾日，如易科罰金，以新臺
幣壹仟元折算壹日。
    事  實
一、乙○○已預見金融機構帳戶係個人理財之重要工具，關係個
    人財產、信用之表徵，如交予他人使用，有供作財產犯罪用
    途之可能，但仍基於縱使提供帳戶將幫助某真實姓名、年籍
    不詳成年人組成之詐騙集團遂行詐欺取財之犯行亦不違背其
    本意之意思，於民國98年6 月17日下午5 時45分許，在高雄
    市三民區○○○路與熱河二街口之便利商店前，將其向華南
    商業銀行南高雄分行（下稱華南銀行高雄分行）開設之帳號
    0000000000000 號帳戶存摺影本、提款卡及提款卡密碼交付
    予自稱「劉小姐」指派之真實姓名、年籍不詳成年男子。嗣
    取得上開帳戶之詐騙集團即分別為下列行為：
  (一)於98年6 月20日晚間9 時30分許，由自稱「萍萍」之詐騙集
    團某成員以網路MSN 談話之方式約甲○○外出，表示可以幫
    甲○○按摩云云，甲○○乃依約前往桃園市統領百貨公司前
    等候，而自稱「萍萍」之女子再撥打電話給甲○○，表示要
    確認甲○○之身份云云，要求甲○○前往自動櫃員機依指示
    操作，致甲○○陷於錯誤而於同日晚間11時40分許，在桃園
    市○○○路○ 段35號之渣打銀行自動櫃員機，匯款新台幣（
    下同）29,983元入乙○○前開銀行帳戶。
  (二)於98年6 月20日20時許，由自稱「萍萍」之詐騙集團某成員
    以網路MSN 談話之方式約丙○○（併案意旨書誤載為林春輝
    ）外出云云，丙○○乃依約前往台北縣永和市○○路206 號
    全家便利商店等候，而自稱「萍萍」之女子再撥打電話給丙○○，表示要確認丙○○之身份云云，要求丙○○前往自動
    櫃員機依指示操作，致丙○○陷於錯誤而於同日22時46分許
    ，在台北縣中山路二段257 號之華南銀行自動櫃員機，匯款
    30,000元、19,000元、20,000元入乙○○前開銀行帳戶。
    嗣經甲○○、丙○○發覺受騙後報警，而由警循線查知上情
    。
二、案經桃園縣政府警察局桃園分局、高雄市政府警察局苓雅分
    局報告及移送臺灣高雄地方法院檢察署檢察官偵查起訴及移
    送併辦。
    理  由
壹、證據能力部分：
    按「被告以外之人於審判外之陳述，雖不符前四條之規定，
    而經當事人於審判程序同意作為證據，法院審酌該言詞陳述
    或書面陳述作成時之情況，認為適當者，亦得為證據。當事
    人、代理人或辯護人於法院調查證據時，知有第159 條第1
    項不得為證據之情形，而未於言詞辯論終結前聲明異議者，
    視為有前項之同意」，刑事訴訟法第159 條之5 定有明文。
    又當事人、代理人或辯護人於調查證據時，知有本法第159
    條之5 第1 項不得為證據之情形，卻表示「對於證據調查無
    異議」、「沒有意見」等意思，而未於言詞辯論終結前聲明
    異議者，應視為已有將該等傳聞證據採為證據之同意（參見
    該條之立法理由）。本件檢察官及被告於本院準備程序，就
    本判決所引用各項證據（含傳聞證據、非傳聞證據及符合法
    定傳聞法則例外之證據）之證據能力，均表示無意見，且於
    本院言詞辯論終結前，檢察官及被告對於卷附具有傳聞證據
    性質之證據，既均已知其情，均未聲明異議，本院認該具有
    傳聞證據性質之證據，並無任何違法取證之不適當情形，以
    之作為證據使用係屬適當，自得採為認定被告犯罪事實之證
    據。
貳、實體部分：
一、訊據被告乙○○於本院審理時坦承上揭幫助詐欺之犯行，核
    與被害人甲○○、丙○○於警詢中證述之情節相符，並有華
    南銀行高雄分行98年7 月20日華南高存字第216 號函及函附
    被告帳號0000000000000 號帳戶存款往來明細表及開戶印鑑
    卡影本、桃園縣政府警察局桃園分局同安派出所受理各類案
    件紀錄表、受理詐騙帳戶通報警示簡便格式表、內政部警政
    署反詐騙諮詢專線紀錄表影本及報案三聯單、渣打銀行自動
    櫃員機交易明細表、被告前開銀行帳戶存摺影本、被告行動
    電話0000000000通聯紀錄、自由時報98年6 月17日分類廣告
    、華南商業銀行南高雄分行98年9 月28日華南高存字第28 1
    號函及函附被告帳號0000000000000 號帳戶自98年1 月1 日
    至98年12月31日之存款往來明細表、被告前開銀行帳戶開戶
    資料及自95年10月23日至98年7 月6 日之存款往來明細表影
    本及自由時報98年12月4 日（98）自由行字第234 號函檢送
    廣告接受委刊之代理商資料各乙份及被害人丙○○之華南商
    業銀行自動櫃員機交易明細表影本2 紙在卷可稽，被告之自
    白與事實相符，堪可採信，本案被告幫助詐欺之犯行事證明
    確，洵堪認定，應予依法論科。
二、核被告乙○○所為，係犯刑法第30條第1 項、第339 條第1
    項詐欺取財罪之幫助犯。被告實施詐欺構成要件以外之行為
    ，係幫助犯，爰依刑法第30條第2 項規定，按正犯之刑減輕
    之。詐騙集團利用被告提供之前開銀行帳戶之存摺影本、提
    款卡及密碼所為之詐欺犯行雖有數起，但被告僅有一次幫助
    行為，應僅論以一罪。爰審酌被告貪圖私利，將存摺影本、
    提款卡、密碼等交予不法人士詐欺牟利，非但增加被害人尋
    求救濟之困難，亦使不法人士得以順利進行詐欺犯行，及被
    害人甲○○、丙○○所受之損害金額，惟念被告除於80年間
    因妨害兵役條例案件經判處罰金外，並無其他紀錄，有被告
    之臺灣高等法院被告前案紀錄表在卷可稽，素行尚可，且犯
    罪後已坦承犯行，顯有悔意等一切情狀，酌情量處如主文所
    示之刑並諭知易科罰金之折算標準，以資懲儆。
三、據上論斷，應依刑事訴訟法第299 條第1 項前段，刑法第33
    9 條第1 項、第30條第1 項前段、第2 項、第41條第1 項前
    段，刑法施行法第1 條之1 ，判決如主文。
中    華    民    國    99    年    2     月    3     日
                  刑事第十九庭  審判長法  官  陳志銘
                                      法  官  陳松檀
                                      法  官  黃宣撫
以上正本證明與原本無異。
如不服本判決應於收受送達後10日內向本院提出上訴書狀，並應
敘述具體理由；如未敘述上訴理由者，應於上訴期間屆滿後20日
內向本院補提理由書（均須按他造當事人之人數附繕本）「切勿
逕送上級法院」。
中    華    民    國    99    年    2     月    3     日
                                      書記官  林姵妤
附錄法條：
中華民國刑法第339條
意圖為自己或第三人不法之所有，以詐術使人將本人或第三人之
物交付者，處5 年以下有期徒刑、拘役或科或併科1 千元以下罰
金。
以前項方法得財產上不法之利益或使第三人得之者，亦同。
前二項之未遂犯罰之。

司法院資訊處製作；財團法人民間司法改革基金會備份。
